# 求助陈版主，投资合伙企业的疑问

提问人：liuweisheng 时间：2023-09-26 18:22:44
A公司持股B合伙企业30%股权，有重大影响，因为合伙企业特有性质，所有对合伙企业的投资都属于债务投资，不能记入长投，应记入其他非流动金融资产。这样理解是否正确，谢谢版主解惑，

回答人：chenyiwei
如果对合伙企业具有重大影响的，则该合伙企业视同该合伙人的联营企业，合伙人可对其进行权益法核算，而不是直接以公允价值计量。此时该合伙人在资产负债表中应将其对合伙企业的投资列报为其他非流动资产（注意不是“其他非流动金融资产”）。